Images du répertoire du notaire Joseph Thouin pour l'étude VII
Archives nationales de France
Images du répertoire du notaire Joseph Thouin pour l'étude VII
9 août 1690 - 2 octobre 1711
MC/RE/VII/5
Etude VII; Thouin, Joseph
Un registre
Archives nationales de France
Minutes et répertoires: la loi 2008-696 du 15 juillet 2008 relative aux archives a fixé à 75 ans à compter de la date de l'acte, ou à 25 ans à compter de la date du décès de l'intéressé si ce délai est plus bref, le délai de communication des minutes et répertoires des notaires; ce délai est porté à 100 ans à compter de la date de l'acte si le document se rapporte à un mineur (code du Patrimoine, articles L213-2, 4e d et 5e).
Autres documents de l'étude (dossiers de clients, comptabilité...): s'agissant d'archives privées, ces documents sont communicables selon les modalités fixées par le déposant ou le donateur.
Certains documents ne sont pas accessibles sous leur forme originale en raison de leur mauvais état de conservation.
Registre entré aux Archives nationales en 1949.
467 feuillets de papier manuscrits, hauteur 36,5 x largeur 25 cm composé de 15 cahiers foliotés par le notaire. Le registre est en assez bon état. 2 feuillets abîmés (113, 423); du feuillet 441 à la fin, les feuillets sont repliés sur eux-mêmes.
Registre folioté en 2003 (foliotation non visible à l'écran)
Images des répertoires de l’étude VII
Archives de l'étude VII
répertoire d'officier public ministériel
- Répertoire chronologique pour la période du 9 août 1690 au 2 octobre 1711, 9 août 1690 - 2 octobre 1711; MC/RE/VII/5
  Le répertoire contient les informations suivantes: 1. nature de l'acte; 2. nom, prénom, des parties; 3. date du jour.
  répertoire
  - Liste chronologique des actes pour la période du 9 août au 31 décembre 1690, 9 août - 31 décembre 1690; 1 r°-2 v°; 2 feuillets
  - Liste chronologique des actes pour la période du 2 janvier au 31 décembre 1691, 2 janvier - 31 décembre 1691; 2 v°-11 v°; 10 feuillets
  - Liste chronologique des actes pour la période du 2 janvier au 31 décembre 1692, 2 janvier - 31 décembre 1692; 12 r°-23 v°; 12 feuillets
  - Liste chronologique des actes pour la période du 1er janvier au 31 décembre 1693, 1er janvier - 31 décembre 1693; 24 r°-37 r°; 14 feuillets
  - Liste chronologique des actes pour la période du 4 janvier au 31 décembre 1694, 4 janvier - 31 décembre 1694; 37 v°-47 v°; 11 feuillets
  - Liste chronologique des actes pour la période du 2 janvier au 31 décembre 1695, 2 janvier - 31 décembre 1695; 48 r°-64 r°; 16 feuillets
  - Liste chronologique des actes pour la période du 4 janvier au 31 décembre 1696, 4 janvier - 31 décembre 1696; 64 v°-85 r°; 22 feuillets
  - Liste chronologique des actes pour la période du 2 janvier au 31 décembre 1697, 2 janvier - 31 décembre 1697; 85 r°-106 v°; 22 feuillets
  - Liste chronologique des actes pour la période du 3 janvier au 31 décembre 1698, 3 janvier - 31 décembre 1698; 107 r°-136 v°; 30 feuillets
  - Liste chronologique des actes pour la période du 2 janvier au 31 décembre 1699, 2 janvier - 31 décembre 1699; 137 r°-163 v°; 27 feuillets
  - Liste chronologique des actes pour la période du 2 janvier au 31 décembre 1700, 2 janvier - 31 décembre 1700; 164 r°-195 r°; 32 feuillets
  - Liste chronologique des actes pour la période du 5 janvier au 31 décembre 1701, 5 janvier - 31 décembre 1701; 195 v°-218 r°; 25 feuillets
  - Liste chronologique des actes pour la période du 4 janvier au 30 décembre 1702, 4 janvier - 30 décembre 1702; 218 v°-239 v°; 22 feuillets
  - Liste chronologique des actes pour la période du 2 janvier au 31 décembre 1703, 2 janvier - 31 décembre 1703; 240 r°-264 r°; 25 feuillets
  - Liste chronologique des actes pour la période du 2 janvier au 31 décembre 1704, 2 janvier - 31 décembre 1704; 265 r°-291 v°; 27 feuillets
  - Liste chronologique des actes pour la période du 2 janvier au 31 décembre 1705, 2 janvier - 31 décembre 1705; 292 r°-316 v°; 25 feuillets
  - Liste chronologique des actes pour la période du 2 janvier au 31 décembre 1706, 2 janvier - 31 décembre 1706; 317 r°-339 v°; 23 feuillets
  - Liste chronologique des actes pour la période du 2 janvier au 31 décembre 1707, 2 janvier - 31 décembre 1707; 340 r°-368 v°; 29 feuillets
  - Liste chronologique des actes pour la période du 1er janvier au 30 décembre 1708, 1er janvier - 30 décembre 1708; 369 r°-395 v°; 27 feuillets
  - Liste chronologique des actes pour la période du 2 janvier au 31 décembre 1709, 2 janvier - 31 décembre 1709; 396 r°-418 v°; 23 feuillets
  - Liste chronologique des actes pour la période du 1er janvier au 31 décembre 1710, 1er janvier - 31 décembre 1710; 419 r°-444 v°; 27 feuillets
  - Liste chronologique des actes pour la période du 2 janvier au 2 octobre 1711, 2 janvier - 2 octobre 1711; 445 r°-467v°; 23 feuillets